hr-HR: Sportska oprema > Rekreacija na otvorenom > Lov i streljaštvo > Paintball > Zaštitna oprema za paintball > Štitnici za paintball: Štitnici za laktove za paintball; Štitnici za koljena za paintball; Kratke klizne hlače za paintball
tr: Spor Malzemeleri > Açık Hava Etkinlikleri > Avcılık ve Atıcılık > Paintball > Paintball Koruyucu Ekipman > Pantball Pedleri: Paintball dirseklikleri; Paintball dizlikleri; Paintball kayma şortları
ja: スポーツ用品 > 屋外レクリエーション > 狩猟・射撃 > ペイントボール用品 > ペイントボール用プロテクター > ペイントボール用パッド: ペイントボール用エルボーパッド; ペイントボール用ニーパッド; ペイントボール用スライドショーツ
zh-CN: 体育用品 > 户外休闲 > 打猎与射击 > 彩弹 > 彩弹射击防护装备 > 彩弹射击护垫: 彩弹护肘; 彩弹护膝; 彩弹滑行短裤
nl: Sportartikelen > Buitenrecreatie > Jagen en schieten > Paintball > Beschermende uitrusting voor Paintball > Paintball beschermers: Elleboogbeschermers voor paintball; Kniebeschermers voor paintball; Slideshorts voor paintball
sl-SI: Športna oprema > Rekreacija na prostem > Lov in streljanje > Paintball > Zaščitna oprema za paintball > Paintball blazinice: Komolčniki za paintball; Ščitniki za kolena za paintball; Zaščitne kratke hlače za paintball
it: Articoli sportivi > Ricreazione outdoor > Caccia e tiro a segno > Paintball > Equipaggiamento protettivo per paintball > Tamponi per paintball: Gomitiere da paintball; Ginocchiere da paintball; Pantaloncini protettivi da scivolata da paintball
ko: 스포츠용품 > 야외 레크레이션 > 사냥/사격 > 페인트볼 > 페인트볼 보호 장비 > 페인트볼 패드: 페인트볼 팔꿈치 패드; 페인트볼 무릎 패드; 페인트볼 슬라이드 쇼츠
pt-BR: Artigos esportivos > Atividades ao ar livre > Caça e tiro > Paintball > Equipamento de proteção para paintball > Almofadas de Paintball: Cotoveleiras para paintball; Joelheiras para paintball; Bermudas de compressão para paintball
pl: Sprzęt sportowy > Rekreacja na świeżym powietrzu > Myślistwo i strzelectwo > Paintball > Sprzęt ochronny do paintballa > Ochraniacze do paintballa: Nałokietniki paintballowe; Nakolanniki paintballowe; Spodenki ochronne (slide shorts) do paintballa
fi: Urheilutarvikkeet > Ulkoharrasteet > Metsästys ja ammunta > Paintball > Paintball-suojavarusteet > Paintball-tyynyt: Paintball-kyynärsuojat; Paintball-polvisuojat; Paintball-liukushortsit
es: Equipamiento deportivo > Actividades al aire libre > Caza y tiro > Paintball > Equipo de protección para paintball > Almohadillas de protección para paintball: Coderas de paintball; Rodilleras de paintball; Pantalones cortos protectores para paintball
en: Sporting Goods > Outdoor Recreation > Hunting & Shooting > Paintball > Paintball Protective Gear > Paintball Pads: Paintball Elbow Pads; Paintball Knee Pads; Paintball Slide Shorts
pt-PT: Artigos de desporto > Atividades recreativas no exterior > Caça e tiro > Paintball > Equipamento de proteção para paintball > Almofadas para paintball: Cotoveleiras de paintball; Joelheiras de paintball; Calções de proteção para paintball
vi: Dụng cụ thể thao > Giải trí ngoài trời > Săn bắn > Bắn súng sơn > Thiết bị bảo vệ bắn súng sơn > Miếng đệm bắn dúng sơn: Đệm cùi chỏ chơi bắn sơn; Đệm đầu gối chơi bắn sơn; Quần bảo hộ chơi bắn sơn
ro-RO: Articole sportive > Recreere în aer liber > Vânătoare și tir > Paintball > Echipament de protecție pentru paintball > Inserții pentru paintball: Cotiere pentru paintball; Genunchiere pentru paintball; Pantaloni scurți de paintball
de: Sportartikel > Outdoor-Aktivitäten > Jagen und Schießen > Paintball > Paintball-Schutzbekleidung > Paintball-Polster: Paintball-Ellbogenschoner; Paintball-Knieschoner; Paintball-Slide-Shorts
lt-LT: Sporto prekės > Poilsis lauke > Medžioklė ir šaudymas > Dažasvydis > Dažasvydžio apsauginės priemonės > Dažasvydžio apsaugos: Dažasvydžio alkūnių apsaugos; Dažasvydžio kelio apsaugos; Dažasvydžio apsauginiai šortai slydimui
el: Αθλητικά είδη > Υπαίθριες δραστηριότητες αναψυχής > Κυνήγι & σκοποβολή > Paintball (χρωματοσφαίριση) > Προστατευτικός εξοπλισμός Paintball > Επιθέματα Paintball: Επιγκωνίδες Paintball; Επιγονατίδες Paintball; Κολάν ολίσθησης Paintball
ru: Спортивные товары > Активный отдых на открытом воздухе > Охота и стрельба > Пейнтбол > Защитная экипировка для пейнтбола > Наколенники и налокотники для пейнтбола: Пейнтбольные налокотники; Пейнтбольные наколенники; Пейнтбольные защитные шорты
hu: Sportszerek > Szabadtéri kikapcsolódás > Vadászat és lövészet > Paintball > Paintball-védőfelszerelés > Paintball betétek: Paintball könyökvédők; Paintball térdvédők; Paintball csúszónadrágok
bg-BG: Спортни стоки > Спортни занимания на открито > Лов и стрелба > Пейнтбол > Защитна екипировка за пейнтбол > Протектори за пейнтбол: Налакътници за пейнтбол; Наколенки за пейнтбол; Пейнтбол шорти за плъзгане
da: Sportsartikler > Friluftsliv > Jagt og skydning > Paintball > Beskyttelsesudstyr til paintball > Paintballbeskyttelse: Albuebeskyttere til paintball; Knæbeskyttere til paintball; Slide shorts til paintball
nb: Sportsutstyr > Friluftsliv > Jakt og skyting > Paintball > Beskyttelsesutstyr til paintball > Beskyttelsesputer til paintball: Albuebeskyttere for paintball; Knebeskyttere for paintball; Glideshorts for paintball
sk-SK: Športový tovar > Exteriérové rekreakčné športy > Poľovníctvo a streľba > Paintball > Ochranné vybavenie na paintball > Paintballové chrániče: Chrániče lakťov na paintball; Chrániče kolien na paintball; Paintballové šortky Slide
th: อุปกรณ์กีฬา > สันทนาการกลางแจ้ง > การล่าสัตว์และยิงปืน > เกมเพนท์บอล > อุปกรณ์ป้องกันสำหรับเพนท์บอล > สนับป้องกันสำหรับเพนท์บอล: สนับศอกเพนต์บอล; สนับเข่าเพนต์บอล; กางเกงสไลด์เพนต์บอล
zh-TW: 體育用品 > 室外休閒 > 打獵和射擊 > 漆彈 > 漆彈護具 > 漆彈護墊: 漆彈護肘; 漆彈護膝; 漆彈滑壘褲
cs: Sportovní potřeby > Outdoorové aktivity > Lov a střelba > Paintball > Paintballové chrániče > Paintballové pistole: Chrániče loktů na paintball; Chrániče kolen na paintball; Skluzové šortky na paintball
fr: Équipements sportifs > Loisirs de plein air > Chasse et tir > Paintball > Équipement de protection pour paintball > Protections de paintball: Coudières de paintball; Genouillères de paintball; Shorts de glisse pour paintball
sv: Sportartiklar > Utomhusaktiviteter > Jakt och skytte > Paintball > Skyddsutrustning för paintball > Paintballskydd: Armbågsskydd för paintball; Knäskydd för paintball; Glidshorts för paintball